【裁判字號】    98,訴,712
【裁判日期】    990325
【裁判案由】    違反毒品危害防制條例
【裁判全文】
臺灣屏東地方法院刑事判決               98年度訴字第712號
公  訴  人  臺灣屏東地方法院檢察署檢察官
被      告  甲○○
上列被告因違反毒品危害防制條例案件，經檢察官提起公訴（
98年度毒偵字第492 號），因被告就被訴事實為有罪之陳述，經
本院告知簡式審判程序意旨，並聽取公訴人及被告之意見後，本
院合議庭裁定由受命法官獨任依簡式審判程序審理，判決如下：
    主  文
甲○○施用第二級毒品，累犯，處有期徒刑肆月；又施用第一級
毒品，累犯，處有期徒刑捌月。應執行有期徒刑拾壹月。
    事  實
一、甲○○於民國89年間，因違反槍砲彈藥刀械管制條例案件，
    經臺灣高等法院高雄分院89年度上訴字第743 號判決判處有
    期徒刑2 年2 月，罰金銀元40萬元確定；同年間，又因違反
    槍砲彈藥刀械管制條例及妨害自由等案件，經本院89年度訴
    字第494 號判決判處有期徒刑1 年6 月，罰金新台幣15萬元
    、有期徒刑6 月確定。上開3 罪，嗣經本院以92年度聲字第
    883 號裁定定應執行有期徒刑3 年10月，罰金新台幣50萬元
    確定；90年間，因侵占案件，經臺灣臺中地方法院以90年度
    易字第1220號判決判處有期徒刑10月確定。上開案件接續執
    行，於90年4 月19日入監，93年10月18日因縮短刑期假釋出
    監，所餘刑期交付保護管束，保護管束於95年3 月22日期滿
    ，假釋未經撤銷，以已執行論。另於97年間，因施用毒品案
    件，經本院以97年度毒聲第285 號裁定送觀察、勒戒，認無
    繼續施用毒品之傾向，於97年10月8 日，經臺灣屏東地方法
    院檢察署以97年度毒偵字第623 號為不起訴處分確定。猶不
    知悔改，基於施用第一、二級毒品犯意，先於98年3 月20日
    20時許，在其屏東縣屏東市○○○路92住所，施用第二級毒
    品甲基安非他命。復於98年3 月23日2 時許，在台南市不詳
    汽車旅館內，施用第一級毒品海洛因。嗣於98年3 月23 日7
    時30分許，因另涉竊盜案件，在屏東縣佳冬鄉台一線與中正
    路口為警查獲，經警對其採尿送驗，其尿液中檢出嗎啡及甲
    基安非他命陽性反應。
二、案經屏東縣政府警察局枋寮分局報告台灣屏東地方法院檢察
    署檢察官偵查起訴。
    理  由
一、本件被告所犯係死刑、無期徒刑、最輕本刑為3 年以上有期
    徒刑以外之罪，其於本院準備程序中就前揭被訴事實為有罪
    之陳述，經受命法官告知簡式審判程序之旨，並聽取其與公
    訴人之意見後，本院認無不得或不宜改依簡式審判程序進行
    之處，爰依刑事訴訟法第273 條之1 第1 項、第284 條之1
    ，本院合議庭裁定由受命法官獨任依簡式審判程序審理；又
    簡式審判程序之證據調查，依刑事訴訟法第273 條之2 規定
    ，不受同法第159 條第1 項審判外陳述排除之限制，再被告
    對於卷內之各項證據，亦不爭執證據能力，故卷內所列之各
    項證據，自得作為證據，合先敘明。
二、前揭施用第一級毒品海洛因及第二級毒品甲基安非他命之犯
    罪事實，業據被告甲○○於本院審理時自承不諱，復有台灣
    檢驗科技股份有限公司濫用藥物尿液檢驗報告1 紙在卷可證
    。足認被告自白施用海洛因及甲基安非他命與事實相符，應
    可採信。
三、按海洛因及甲基安非他命分別為毒品危害防制條例第2 條第
    2 項第1 款、第2 款規定之第一級、第二級毒品，除法律另
    有規定者外，不得持有、施用。核被告甲○○所為，係犯毒
    品危害防制條例第10條第1 項之施用第1 級毒品罪，及同條
    第2 項之施用第2 級毒品罪。其施用前持有海洛因及甲基安
    非他命之低度行為，應各為施用之高度行為所吸收，均不另
    論罪。被告所犯上開2 罪間犯意各別，行為互異，應分別論
    罪，合併處罰。又被告曾因槍砲等案件接續執行，於90年4
    月19日入監，93年10月18日因縮短刑期假釋出監，所餘刑期
    交付保護管束，保護管束於95年3 月22日期滿，假釋未經撤
    銷，以已執行論等情，有臺灣高等法院被告全國前案紀錄表
    1 份附卷足按。其於5 年以內再故意犯本件有期徒刑以上之
    罪，依刑法第47條第1 項規定，應論以累犯，並加重其刑。
四、爰審酌被告甲○○之年齡、品行、智識程度、犯罪手段、對
    於法益侵害之程度，被告曾因施用毒品而經法院裁定施以觀
    察、勒戒及戒治，又犯本件施用毒品犯行，雖其欠缺悔悟、
    遷善之決心，然因施用毒品僅係戕害其自己身心並無加害他
    人，且此次施用毒品次數僅2 次等一切情狀，分別量處如主
    文所示之刑，並定其應執行之刑。
據上論斷，應依刑事訴訟法第273 條之1 第1 項、第299 條第1
項前段，毒品危害防制條例第10條第1 項、第2 項，刑法第11
條前段、第47條第1 項、第51條第5 款，判決如主文。
本案經檢察官李秀玲到庭執行職務
中    華    民    國    99    年    3     月    25    日
                  刑事第二庭      法  官  簡光昌
以上正本證明與原本無異。
如不服本判決應於收受本判決送達後10日內向本院提出上訴書狀
，其未敘述上訴理由者，並得於提起上訴後20日內向本院補提理
由書狀（均須按他造當事人之人數附繕本）「切勿逕送上級法院
」。
中    華    民    國    99    年    3     月    25    日
                                  書記官  黃佳惠
附錄本判決論罪法條：
毒品危害防制條例第10條
施用第一級毒品者，處 6 月以上 5 年以下有期徒刑。
施用第二級毒品者，處 3 年以下有期徒刑。

司法院資訊處製作；財團法人民間司法改革基金會備份。
